【裁判字號】    92,易,534
【裁判日期】    920619
【裁判案由】    傷害
【裁判全文】
臺灣板橋地方法院刑事判決                          九十二年度易字第五三四號
    公訴人  臺灣板橋地方法院檢察署檢察官
    被  告  丁○○
右列被告因傷害等案件，經檢察官提起公訴（九十一年度偵字第二二六八六號），本
院判決如左：
    主  文
丁○○傷害人之身體，處有期徒刑參月，如易科罰金以參佰元折算壹日。又損壞他人
自用小客車之引擎蓋、左、右前門、右後葉子板、及右側車頂之板金及烤漆，足以生
損害於他人，處有期徒刑貳月，如易科罰金以佰元折算壹日。類似三節警棍壹支沒
收。應執行有期徒刑肆月，如易科罰金以佰元折算壹日。類似三節警棍壹支沒收。
    事  實
一、丁○○前於民國九十一年七月二日凌晨一時許，酒後在臺北縣三重市○○街三十
    二號前，因細故與甲○○起口角爭執，竟基於傷害之故意，出拳毆打甲○○，致
    甲○○因此受有背部瘀傷二處一四×三公分、三×一公分、右手腕擦傷０．五×
    ０．五公分、左手肘擦傷三×０．八公分等傷害。復基於毀損之故意，腳踹並持
    其所有之類似三節警棍一支敲砸甲○○駕駛之車號二Ｔ－八三三０號ＢＭＷ廠牌
    自用小客車引擎蓋、左、右前門、右後葉子板、及右側車頂，致上開車體部位之
    板金凹陷及烤漆刮損，足以生損害於甲○○。
二、案經被害人甲○○訴由臺北縣政府警察局三重分局移送臺灣板橋地方法院檢察署
    檢察官偵查起訴。
    理  由
一、訊據被告丁○○矢口否認前揭犯行，辯稱：事發當天係丙○○打電話叫伊過去，
    伊走到三重市○○街巷道，先看到告訴人，隨後丙○○、乙○○過來，就動手打
    伊，伊當天未喝酒，亦未拿東西砸告訴人車或毆打告訴人，當天伊有受瘀青傷，
    伊父剛好要回家時有看到，係甲○○先出手打伊，拿好像棍子類的東西過來打伊
    ，伊反抗，擋開時拳頭打到甲○○頭，後來好像丙○○也過來打伊，伊與甲○○
    先前係學校同學，甲○○之前有向伊女友家勒索云云。
二、然查前揭事實，業經告訴人甲○○於警詢時及偵審中指訴甚詳稱：九十一年七月
    一日晚伊公司聚餐，飯後友人乙○○約伊去三重市○○街向丙○○拿東西，伊開
    二Ｔ－八三三０號自用小客車載乙○○過去，車子停在巷道旁，乙○○與丙○○
    在聊天，伊在旁邊等，約七月二日凌晨一時許，被告酒後過來，指著伊車子問是
    誰的，伊回答是我的，被告便以腳踹伊車，伊問被告為何踹伊車子，隔一會被告
    又與數名友人開一輛計程車過來，伊又問被告沒事為何踹伊車，被告便動手打伊
    ，起先站著打伊，後來將伊壓在地上打，被告係徒手毆打伊，致伊背部瘀傷、右
    手腕擦傷、左手肘擦傷，過程中伊身上所掛項鍊遺失，攜帶之萬寶隆牌鋼珠筆亦
    於被告打伊之際損壞，之後又拿一支類似三節警棍敲打伊車，造成引擎蓋、兩側
    車門多處凹陷，伊與被告以前曾經高中同學過，無任何磨擦，有二、三年未見過
    面，當天只有被告動手打伊，被告毆打伊時，被告之父亦在場，也是全身酒味，
    並未阻止被告，伊原本要找被告談和解之事，但被告置之不理，警察找也不來，
    伊才告被告等語（見偵查卷第十二頁至第十三頁、第二十四頁、本院九十二年二
    月十八日訊問筆錄）。告訴人甲○○，因遭被告毆打受有背部瘀傷二處一四×三
    公分、三×一公分、右手腕擦傷０．五×０．五公分、左手肘擦傷三×０．八公
    分等傷害，有台北市立陽明醫院九十一年七月二日出具之九一診字第七四０號甲
    種診斷書一紙附卷可稽。而告訴人之二Ｔ－八三三０號ＢＭＷ廠牌自用小客車遭
    被告持棍棒類敲擊，致引擎蓋、左、右前車門、右後葉子板、及右側車頂板金凹
    陷及烤漆刮損，亦有告訴人所提之照片五張、宏益汽車修護場估價單一紙在卷足
    憑。
三、次查證人丙○○於警詢時及偵審中證稱：當天伊與乙○○約在事發地點拿ＣＤ音
    響，告訴人甲○○係與乙○○在一起吃消夜，伊等三人係在十二點左右在該處碰
    面聊天，伊與被告以前每週六均約出去玩，甲○○比較沒那麼常去，當天凌晨約
    一點被告一身酒味過來，問那輛二Ｔ－八三三０號ＢＭＷ自用小客車是誰的，便
    以腳朝車踢一下，甲○○便走出來問被告為何踢他的車子，被告便以左手纏住甲○○脖子，以右手打吳頭部，並將甲○○掛在脖子上之金鍊子及上衣口袋的筆扯
    斷，然後離開現場，沒多久開車回現場，一下車開始以拳頭毆打甲○○上半身數
    下，又將吳壓在地上用腳踢幾下，又用腳踢吳今漢車子引擎蓋、左右前車門，造
    成多處凹陷，甲○○頭部一處紅腫，身上因有穿衣服，不知何處受傷，甲○○叫
    伊趕快將車先開走，約五分鐘後乙○○打電話叫伊過去接他們，伊再開車過去時
    看到很多人，沒再看到人打架，見到甲○○與乙○○跑著出來等語（見偵查卷第
    六頁背面、第二十四頁背面至第二十五頁、本院九十二年四月八日訊問筆錄）。
    證人乙○○於警詢時及偵審中亦證稱：伊在賣中古車，丙○○請伊幫他調車裝Ｃ
    Ｄ換片箱，當天與伊約在案發地點交東西，甲○○載伊過去，在該處聊約二、三
    十分鐘，看到被告步行過來，有喝酒，與他朋友四、五人一起，過來就問這輛車
    是否你們開的，伊等未說話，被告就從車頭開始踹起，甲○○問他為何踹車，二
    人起口角，被告仍繼續踹車，踹幾下後走人，隔數分鐘，被告又開計程車過來，
    車上有載人，被告過來與甲○○互罵一下，就先動手，將甲○○壓在地上，並以
    手勒住甲○○以拳頭打，繼又從他計程車上拿出一支類似伸縮警棍，朝甲○○的
    車子敲，之後棍子被他父親或朋友拿走，並將計程車開走，被告則在現場與甲○○扭打，現場尚有被告之父及二、三個朋友，除被告與甲○○外，其他人未動手
    ，期間丙○○有先將甲○○車開走，後來伊打電話叫丙○○回來接伊及甲○○，
    被告還有追過來，甲○○遭被告以拳頭毆打頭部及背部，臉部左側有紅腫，回去
    後檢查車子發現引擎蓋、左、右前葉子板及前車門都有凹陷受損等語（見偵查卷
    第七頁背面、第二十四頁背面、本院九十二年四月二十四日訊問筆錄）。核證人
    丙○○、乙○○所言與前開告訴人指述情節大致相符。
四、被告於警詢時先稱：九十一年七月一日晚間十一時許，甲○○打手機給伊，叫伊
    有膽就回來家裡，伊不理會，他就叫他朋友一直打伊手機，等到伊回家時，見甲○○手持一把西瓜刀朝伊身上劈過來，伊即將之擋開，並以拳頭朝吳臉部打兩、
    三下，打到吳刀子掉在地上，那時伊父將伊兩人拉開，只有伊與吳二人互毆云云
    （見偵查卷第十頁背面）。其於偵查中供稱：甲○○與伊扭打，乙○○、丙○○
    二人在旁圍著云云（見偵查卷第二十六頁）。嗣於本院訊問時卻稱：當天係丙○○打電話叫伊過去，甲○○拿好像棍子類的東西過來打伊，後來好像丙○○也過
    來打伊云云（見本院九十二年三月十三日訊問筆錄）。被告先後供詞，就告訴人
    甲○○部分，被告先稱甲○○持西瓜刀砍伊，繼改稱持棍子打伊；又被告先稱僅
    伊與甲○○毆打，乙○○、丙○○在旁圍著，繼又稱丙○○亦過來打伊云云，其
    先後供詞顯然矛盾不一。又證人即被告之父戊○○於警詢時證稱：當時伊看見伊
    子與一名身材瘦小男子（甲○○）互抱在一起打架，雙方都空手，對方共有三人
    ，一人坐在車內，另一人在旁觀看，只有當事人（甲○○）與伊子互打云云（見
    偵查卷第五頁背面）。與被告所言亦顯有出入。嗣證人戊○○於本院訊問時又稱
    ：甲○○事發前十日打電話叫伊子去淡水吃飯，伊叫伊子不能去，事發當天甲○○等人在晚上十一點就在那邊等伊子，伊子凌晨一點左右回來，中間二個小時他
    們就坐在機車上等，伊看到時伊子與甲○○已抱在一起，伊將他門拉開，並打電
    話叫警察，伊不清楚甲○○與伊子以前有無過節，以前他們常常一起出去玩，伊
    覺得甲○○沒有禮貌，叫伊子不要與他在一起云云（見本九十二年四月八日訊問
    筆錄）。依被告於本院訊問時所供，其父係自外回家時看到甲○○打伊云云（見
    本院九十二年三月十三日訊問筆錄），而證人戊○○於本院訊問時亦言看到時伊
    子與甲○○已抱在一起云云。若被告與戊○○所言屬實，戊○○係事發當場才出
    現，則戊○○何以能知道告訴人及證人乙○○、丙○○早於事發前之二小時（即
    七月一日晚間十一時許）已在事發地點，且坐在機車上等候被告，是證人戊○○
    證言之可信性即值懷疑，且戊○○為被告之父，所為證言難免迴護被告，其所言
    既與被告供詞不一，自難推翻已明確之前證。是被告前揭所辯，無非事後飾卸之
    詞，不足採信，本件事證明確，被告犯行洵堪認定。
五、核被告所為，係犯刑法第二百七十七條第一項之普通傷害罪、同法第三百五十四
    條之毀損罪。其所犯二罪，犯意各別，行為互殊，應分論併罰。公訴意旨就毀損
    部分僅論及引擎蓋部分，前開其餘車體損壞部分既屬單純一罪，為起訴效力所及
    ，本院自應一併論究。爰審酌被告僅因細故竟傷害及毀損人車，行徑可議，其犯
    罪之動機、目的、手段、造成之損害、及犯罪後毫無悔意，迄未能與告訴人達成
    和解賠償等一切情狀，分別量處如主文所示之刑，並分別諭知易科罰金之折算標
    準，並定其應執行之刑，以示懲儆。
六、被告毀損告訴人車時所使用之類似三節警棍，係被告所有供犯罪所用之物，雖未
    經扣案，然既無積極證據證明已滅失，依刑法第三十八條第一項第二款規定宣告
    沒收。
據上論斷，應依刑事訴訟法第二百九十九條第一項前段，刑法第二百七十七條第一項
、第三百五十四條、第五十一條第五款、第四十一條第一項、第三十八條第一項第二
款，罰金罰鍰提高標準條例第一條前段、第二條判決如主文。
本案經檢察官王志超到庭執行職務。
中      華      民      國       九 十 二    年    六    月    十 九    日
                                            臺灣板橋地方法院刑事第四庭
                                                法    官    談      虎
右正本證明與原本無異
如不服本判決應於送達後十日內向本院提出上訴狀
                                                書 記 官    陳  君  偉
中      華      民      國       九 十 二    年    六    月    十 九    日
參考法條：
刑法第二百七十七條第一項
  傷害人之身體或健康者，處三年以下有期徒刑，拘役或一千元以下罰金。
刑法第三百五十四條
  毀棄、損壞前二條以外之他人之物，或致令不堪用足以生損海於公眾或他人者，處
  二年以下有期徒刑、拘役或五百元以下罰金。


司法院資訊處製作；財團法人民間司法改革基金會備份。
